【裁判字號】    95,易,1430
【裁判日期】    951222
【裁判案由】    妨害公務等
【裁判全文】
臺灣臺中地方法院刑事判決              95年度易字第1430號
公  訴  人  臺灣臺中地方法院檢察署檢察官
被      告  甲○○
                    另案
上列被告因妨害公務等案件，經檢察官提起公訴（95年度偵字第
8653號），本院合議庭裁定由受命法官獨任進行簡式審判程序，
判決如下：
    主    文
甲○○犯妨害公務執行罪，累犯，處拘役肆拾日，如易科罰金，
以銀元參佰元折算壹日。又犯毀損他人物品罪，累犯，處拘役伍
拾日，如易科罰金，以銀元參佰元折算壹日。應執行拘役捌拾日
，如易科罰金，以銀元參佰元折算壹日。
    犯罪事實及理由
一、甲○○前因搶奪、贓物等案件，經本院分別判處有期徒刑10
    月、3月，定應執行刑為有期徒刑11月，並經台灣高等法院
    台中分院駁回上訴確定，於民國95年1月31日執行完畢。詎
    猶不知悛悔，於95年4月14日15時30分許，飲酒後無故侵入
    乙○○位於台中縣豐原市○○街274號住宅 (侵入住宅業經
    撤回告訴，另為不受理判決)，並另基於毀損之犯意，持磁
    磚敲擊乙○○所有車牌號碼2991-GT號自用小客車右前車窗
    ，使之破裂後離去，足生損害於乙○○，後經乙○○之妻張
    純明發現通知乙○○，在豐南街145號前尋獲甲○○，嗣經
    丙○○警員前往處理，與甲○○返回豐南街274號，於詢問
    甲○○犯案過程而執行公務時，甲○○竟基於妨害丙○○執
    行職務之犯意，以出手推擠丙○○之強暴方式，妨害丙○○
    執行職務。
二、前揭犯罪事實，業據被告甲○○坦承不諱，核與證人張純明
    、乙○○、丙○○於警詢、檢察官偵訊中證述情節相符，並
    有相片3幀、估價單1紙在卷可稽，堪認被告之自白與事實相
    符，事證明確，被告犯行洵堪認定。
三、被告行為後，刑法業已修正公布，並自95年7月1日施行。修
    正後刑法第2條第1項規定：「行為後法律有變更者，適用行
    為時之法律。但行為後之法律有利於行為人者，適用最有利
    於行為人之法律」，再本次法律變更，比較時應就罪刑有關
    之共犯、未遂犯、想像競合犯、牽連犯、連續犯、結合犯，
    以及累犯加重、自首減輕暨其他法定加減原因（如身份加減
    ）與加減例等一切情形，綜其全部罪刑之結果而為比較（最
    高法院95年5月23日95年度第8次刑庭會議決議參照）。據此
    ：
(一)修正前刑法第41條第1項前段規定：「犯最重本刑為5年以下
    有期徒刑以下之刑之罪，而受6個月以下有期徒刑或拘役之
    宣告，因身體、教育、職業、家庭之關係或其他正當事由，
    執行顯有困難者，得以1元以上3元以下折算1日，易科罰金
    。」，至於易科罰金折算標準，依修正前罰金罰鍰提高標準
    條例第2條前段（現已刪除)規定，就其原定數額提高為100
    倍折算1日，則95年7月1日前易科罰金折算標準，應以銀元
    300元折算1日，經折算為新臺幣後，應以新臺幣900元折算
    為1日，修正公布施行之刑法第41條第1項前段則規定：「犯
    最重本刑為5年以下有期徒刑以下之刑之罪，而受6個月以下
    有期徒刑或拘役之宣告者，得以新臺幣1000元、2000元或
    3000元折算1日，易科罰金。」，茲比較修正前後之易科罰
    金折算標準，以95年7月1日修正公布施行前之規定，較屬有
    利於被告。
(二)修正後刑法關於累犯之規定雖有變更，但被告無論依修正前
    或修正後之刑法第47條規定，均構成累犯，經比較新舊法之
    結果，並無其中何者較有利於被告之問題。
(三)綜上所述，衡諸整體統合比較及不得割裂適用法律之原則，
    應依刑法第2條第1項後段之規定，一體適用較有利被告之修
    正前刑法予以論處。
(四)另被告行為後，刑法第51第6款關於拘役定執行刑部分亦業
    經修正公布，惟此該款之修正僅係文字修正，應逕適用裁判
    時之法律 (最高法院95年第212次刑事庭會議參照)。
四、核被告所為，係犯刑法第135條第1項之妨害公務執行罪、刑
    法第354條毀損罪。被告所犯上開二罪，犯意各別，行為互
    殊，應予以分論併罰。被告有前揭刑案執行完畢之情形，此
    有臺灣高等法院被告前案紀錄表一份在卷可稽，其受有期徒
    刑之執行完畢，五年內故意再犯本件法定本刑有期徒刑以上
    之前揭二罪，均應依修正前刑法第47條論以累犯，並依法加
    重其刑。爰審酌被告素行不佳，此有前揭前案紀錄表在卷可
    稽，犯罪動機、目的、手段，犯罪後坦承犯行，業與丙○○
    和解，此有丙○○出具書狀1紙在卷可稽，毀損部分被害人
    乙○○所受損害非鉅等一切情狀，分別量處如主文所示之刑
    ，並諭知易科罰金之折算標準，及定應執行之刑。
據上論斷，應依刑事訴訟法第273條之1第1項、第299條第1項前
段，刑法第2條第1項前段、第135條第1項、第354條、修正前刑
法第47條、第41條第1項前段、刑法第51條第6款，罰金罰鍰提高
標準條例第1條前段，修正前罰金罰鍰提高標準條例第2條，判決
如主文。
中    華    民    國    95    年    12    月    22    日
                  刑事第二庭  法  官  郭書豪
上正本證明與原本無異。
如不服本判決，應於送達後十日內向本院提出上訴狀（須附繕
本），上訴於台灣高等法院台中分院。
中    華    民    國    95    年    12    月    22    日
                              書記官  陳美虹
附錄論罪科刑法條：
刑法第一百三十五條第一項：
對於公務員依法執行職務時，施強暴脅迫者，處三年以下有期徒
刑、拘役或三百元以下罰金。
中華民國刑法第354條
毀棄、損壞前二條以外之他人之物或致令不堪用，足以生損害於
公眾或他人者，處2年以下有期徒刑、拘役或5百元以下罰金。


司法院資訊處製作；財團法人民間司法改革基金會備份。
